【裁判字號】    98,交抗,774
【裁判日期】    981112
【裁判案由】    聲明異議
【裁判全文】
臺灣高等法院高雄分院刑事裁定         98年度交抗字第774號
抗  告  人
即受處分人  甲○○
上列抗告人因聲明異議案件，不服臺灣高雄地方法院中華民國98
年8 月25日裁定（98年度交聲字第1687號），提起抗告，本院裁
定如下：
    主  文
抗告駁回。
    理  由
一、抗告意旨略以：原審駁回異議之裁定並無記載抗告之到期日
    ，亦無實際計算日期之方式，且該裁定雖經大樓管理員收受
    ，尚與本人收受有異，另98年8 月8 日、98年8 月9 日屬假
    日，自排除計算日期之內。是原審以抗告人逾期抗告而裁定
    駁回，自有未當。
二、按抗告期間，除有特別規定外，為5 日，自送達裁定後起算
    ，刑事訴訟法第406 條規定甚明。又前開規定於交通事件之
    抗告程序乃經準用，道路交通案件處理辦法第26條亦定有明
    文。再送達於住、居所、事務所或營業所，不獲會晤應受送
    達人者，得將文書付與有辨別事理能力之同居人或受僱人，
    民事訴訟法第137 第1 項定有明文，且此項規定為刑事訴訟
    法第62條所準用。又受公寓大廈管理委員會僱用之管理員，
    其所服勞務包括為公寓大廈住戶接收文件，性質上應屬全體
    住戶之受僱人。郵政機關之郵差送達文書於住、居所、事務
    所或營業所，不獲會晤應受送達人，而將文書付與公寓大廈
    管理員者，為合法送達，該管理員何時將文書轉交應受送達
    人，已生之送達效力不受影響。另期間之計算依民法之規定
    ，刑事訴訟法第65條著有明文，而一定期間內應為意思表示
    者，其期間之末日為星期日、紀念日或其他休息日時，依民
    法第122 條規定，既應以其休息日之次日代之，則關於刑事
    訴訟計算法定期間時，如果期間之末日及其翌日均為上述之
    休息日，即均應不予算入。換言之，如期間之末日非為星期
    日、紀念日或其他休息日時，即仍應予算入，而無以次日代
    之之問題。
三、經查抗告人即受處分人甲○○（下稱抗告人）現住於高雄市
    鼓山區○○○路976 號11樓之1 ，有抗告人所提之刑事抗告
    狀附卷可稽。又原審於民國98年7 月31日所為98年度交聲字
    第1687號交通事件裁定係於98年8 月6 日送達於抗告人上開
    住所由其受僱人即公寓大廈管理員郭啟昭收受，有送達證書
    在卷足憑，依上開說明，即已合法送達，至該管理員何時將
    文書轉交應受送達人，尚不影響送達效力。又抗告人住於高
    雄市，無須加計在途期間，故抗告人之抗告期間應自送達之
    翌日即98年8 月7 日起算5 日，應至98年8 月11日屆滿，而
    98年8 月11日為星期二，非屬放假日，故98年8 月11日為抗
    告期間屆滿日。茲抗告人遲至98年8 月14日始提起抗告（以
    法院收受抗告狀之日為準），此有蓋有上開日期章戳之刑事
    抗告狀可稽，其抗告乃屬逾期，自屬違背法律上之程式，亦
    無從補正，應予駁回。從而，原審裁定駁回抗告人之抗告，
    於法核無違誤，抗告人之抗告為無理由，應予駁回。
三、據上論結，應依刑事訴訟法第412 條前段，裁定如主文。
中    華    民    國    98    年    11    月    12    日
                  刑事第八庭    審判長法  官   洪兆隆
                                      法  官   張盛喜
                                      法  官   郭玫利
以上正本證明與原本無異。
不得再抗告。
中    華    民    國    98    年    11    月    12    日
                                      書記官   楊茱宜


司法院資訊處製作；財團法人民間司法改革基金會備份。
